---
title: "Postconflicto en Colombia - Aproximación geográfica"
output: 
  flexdashboard::flex_dashboard:
    logo: png/logo/logo.png
    horizontal_layout: scroll
    navbar:
       - { title: "Geographer", href: "geofabio.com", align: right}
    theme: lumen
   
---

<style>
.navbar-logo{
width:60px;
height:40px;
}
</style>

```{r setup, include=FALSE}
library(flexdashboard)
require(pacman)
pacman::p_load(raster, DT, rmapshaper, geodata, kableExtra, rgdal, rgeos, stringr, sf, tidyverse, fs, gtools, cptcity, leaflet, glue)
```

Resumen - Presentación
=========================================
Columna 1 {data-width=300}
-----------------------------------------
### Presentación 

Sobre el autor: 
Fabio Alexander Castro Llanos, 
Geógrafo y Máster en Ciencias de la Inforamción Geográfica

La presente página web recopila la tesis de grado de maestría (de Fabio Castro) para optar al título de Máster en Ciencias de la Información Geográfica con la Universidad del Sazburgo - Austria. 

**Análisis de municipios para el desarrollo del cultivo de cacao en el marco del postconflicto en Colombia**

Resumen: 
Como consecuencia de los altos niveles de violencia, secuestros, y atentados, los acuerdos firmados en La Habana tienden a constituirse como un gran avance en el desarrollo y logro de la paz en Colombia, no obstante, la investigación académica que busca dar una nueva respuesta a los cultivos ilícitos en el país aún no cuenta con la relevancia suficiente como se esperaría.
Partiendo de tal premisa, la presente investigación busca tomar como elemento fundamental el postconflicto en Colombia; éste como salida al posible desarrollo de los municipios que han sido mayormente afectados por la guerra a partir de la inclusión y/o aumento de área cultivada de un producto altamente importante en la economía de Colombia como lo es el cacao. Razón por la cual, el objetivo principal de esta investigación es analizar la idoneidad de los municipios para el desarrollo del cultivo de cacao en el marco del postconflicto en Colombia.
La metodología de la presente investigación se basa en el uso de herramientas estadístico-espaciales, tales como el análisis de correlación lineal, análisis de clúster jerárquico, y autocorrelación espacial. Los usos de estas distintas técnicas ayudan a responder a la pregunta cuáles son los municipios más propicios para el desarrollo del cultivo de cacao en Colombia en el marco del postconflicto.

Columna 2 {data-height=1700}
-----------------------------------------
### Mapa zona de estudio

```{r load, include=TRUE, message = FALSE, width = 500, height = 400}
colom <- geodata::gadm(country = 'COL', level = 0, path = './data/shp/raw') %>% st_as_sf()
colom <- st_transform(x = colom, crs = st_crs(4326))
zomac <- st_read('./data/shp/process/cfl/zomac_pdet.gpkg', quiet = TRUE)
zomac <- ms_simplify(zomac)
zomac <- mutate(zomac, type_3 = factor(type_3, levels = c('ZOMAC - PEDET', 'ZOMAC', 'PEDET')))
leaflet() %>% 
  addProviderTiles(provider = "CartoDB.DarkMatter") %>% 
  addPolygons(data = zomac,
    fill = 'type_3',
    color = c('#C9D3B4', '#70687A', '#CDDD57'),
    weight = 1,
    fillOpacity = 0.4,
    popup = glue('{zomac$NOMBRE_DPT} - {zomac$NOM_MUNICI}')
    ) %>% 
  addLegend(color = c('#C9D3B4', '#70687A', '#CDDD57'), 
            labels = c('ZOMAC - PDET', 'ZOMAC', 'PDET'), 
            position = 'bottomleft', 
            title = 'Tipo de municipio')%>% 
  addPolygons(data = colom, fill = NA, color = 'white')
```

### Descripción

En la siguiente tabla se ilustra la cantidad de municipios que hay dentro de cada categoría

```{r table_smm, include=TRUE, message = FALSE}
zomac %>% 
  st_set_geometry(NULL) %>% 
  as_tibble() %>% 
  group_by(type_1, type_2, type_3) %>% 
  summarise(count = n()) %>% 
  ungroup() %>% 
  dplyr::select(type_3, count) %>% 
  setNames(c('Tipo municipio', 'Conteo municipios')) %>% 
  kbl %>% 
  kable_paper('hover', full_width = F)
```

Tal como se ilustra en la tabla 336 municipios son tanto ZOMAC como PEDET, mietras que 354 son únicamente bajo la denominación ZOMAC y 6 son estrictamente tipo PEDET.

Conflicto armado {data-navmenu="Variables" data-icon="fa-list"}
=========================================

Columna 1 
---
### Sector a

Columna 2
---
### Sector b

### Sector c


Producción cultivo cacao {data-navmenu="Variables" data-icon="fa-list"}
=========================================

Producción cultivo coca  {data-navmenu="Variables" data-icon="fa-list"}
=========================================

Columna 1 
-----------------------------------------
### Sector d

Columna 2 
-----------------------------------------
### Sector e

Página 03 
=========================================

Columna 1 
-----------------------------------------
### Sector d

Columna 2 
-----------------------------------------
### Sector e


Página 04 
=========================================

Columna 1 
-----------------------------------------
### Sector d

Columna 2 
-----------------------------------------
### Sector e
